【裁判字號】    98,簡上,23
【裁判日期】    980527
【裁判案由】    竊盜
【裁判全文】
臺灣花蓮地方法院刑事判決              98年度簡上字第23號
上  訴  人
即  被  告  甲○○
上列上訴人即被告因竊盜案件，不服本院花蓮簡易庭97年度花簡
字第1411號中華民國97年12月26日第一審判決（聲請簡易判決處
刑案號：97年度偵字第2393號），提起上訴，本院管轄之第二審
合議庭判決如下：
    主  文
上訴駁回。
    事實及理由
一、本案經本院審理結果，認原審判決依刑法第320條第1項竊盜
    罪，判處上訴人即被告甲○○拘役30日，如易科罰金，以新
    臺幣（下同）1千元折算1日，認事用法及量刑均無不當，應
    予維持，除引用原審簡易判決書記載之事實、證據及理由，
    並補充如下：
（一）被告上訴意旨略以：因屋主吳政民於民國97年3 月初從大
      陸打電話請伊幫忙清掃房子，而鐵櫃放在門口堵住路口，
      屋主叫伊請人把舊鐵櫃清掉，所以才拿去賣掉，不知那是
      別人寄放的物品，後來聽鄰居說鐵櫃不是屋主的，就馬上
      叫載走的人將鐵櫃載回來，伊確實沒有竊盜之犯意云云。
（二）經查，被告於97年3月16日15時許打電話給證人游甘霖，
      請證人游甘霖至花蓮縣花蓮市○○路493巷13 號前，向證
      人游甘霖謊稱被害人乙○○所有放在該處屋簷下之鐵櫃 1
      個係其所有之物，請證人游甘霖駕車載至資源回收場變賣
      得款900 元之方式，竊取被害人乙○○所有上開鐵櫃等情
      ，業據證人游甘霖於警詢時證述明確，核與證人即被害人
      乙○○於警、偵訊時之證述大致相符。又本件係因證人游
      甘霖查覺有異後，主動向報警處理乙節，亦據證人游甘霖
      於警詢時證稱：因為我覺得甲○○行為怪異，當天下午 5
      時許我就立刻返回現場問附近鄰居該鐵櫃是否甲○○本人
      的，附近鄰居說那鐵櫃不是他的，我立刻把鐵櫃載至中華
      派出所告知值班警員劉金祥，然後又將該鐵櫃載回交還予
      物之所有人，並向被害人道歉等語（見警卷第7 頁）明確
      ，是被告辯稱：伊後來聽鄰居說鐵櫃不是屋主的，就馬上
      叫載走的人將鐵櫃載回來云云，要與事實不符，實難採信
      。
（三）至被告於警詢時供稱：屋主吳政民在大陸經商，3 月初打
      電話請伊清理房子，7 月間會回國，伊沒有住在該處云云
      （見警卷第2頁），嗣於偵訊時改稱：屋主說他8月底或 9
      月初會回來，但回來的確切時間伊不清楚，因為屋主的護
      照掉了（見偵卷第16頁），後又改稱：伊有寫信到大陸給
      屋主，屋主說他的護照還沒辦好，沒有辦法回來云云（見
      偵卷第20頁），於本院審理時則稱：伊住在該處很久了，
      屋主說要回來住，叫伊把東西清一清云云（見本院卷第72
      頁），則被告所辯稱之屋主「吳政民」是否真有其人或該
      房屋是否為「吳政民」所有，被告均未能舉證證明，又「
      吳政民」究竟何時會回國居住，被告之說法前後不一，且
      事發迄今已逾年餘，均未見「吳政民」回國，則被告辯稱
      ：是因為屋主要回國住，才叫伊清理房屋云云，已難採信
      。再者，被告究竟有無居住該處，其前後之供述亦不一致
      ，足見被告之上開辯解，與常情有違，顯係臨訟為求脫罪
      所為之卸責之詞，委無足採，益證被告自始即有竊盜之故
      意甚明。
二、原審以被告涉犯刑法第320條第1項竊盜罪之事證明確，復審
    酌刑法第57條所列之一切情狀，據以判處如前所述之刑，並
    諭知得易科罰金之折算標準，量刑尚稱允當。被告上訴辯稱
    並無竊盜之犯意，請求撤銷原審判決改判無罪，為無理由，
    應予駁回。
據上論斷，應依刑事訴訟法第455條之1第1項、第3項、第368 條
、第373條，判決如主文。
本案經檢察官張立中到庭執行職務。
中    華    民    國    98    年    5     月    27    日
                  刑事第三庭  審判長  法  官  李世華
                                      法  官  湯國杰
                                      法  官  許乃文
上列正本證明與原本無異。
本件不得上訴。
中    華    民    國    98    年    5     月    27    日
                                      書記官


司法院資訊處製作；財團法人民間司法改革基金會備份。
